臺灣高等法院高雄分院刑事裁定　　　　　96年度交抗字第75號
抗　告　人
即受處分人　甲○○
上列抗告人因違反道路交通管理處罰條例聲明異議案件，不服臺
灣高雄地方法院中華民國96年3月30日裁定（96年度交聲字第169
號），提起抗告，本院裁定如下：
    主  文
抗告駁回。
    理  由
一、抗告意旨略以：抗告人即受處分人甲○○（下稱抗告人）於
    民國93年8月間受僱於許國生所開設之億鑫保養廠，許國生
    利用老闆身份，請抗告人擔任名義人購買系爭車輛，惟該車
    均由許國生在使用，抗告人要求許國生將該車移轉過戶至其
    名下，許國均不願意，爰依法提起抗告，請求撤銷原裁定云
    云。
二、按汽車不依限期參加定期檢驗或臨時檢驗者，處汽車所有人
    新臺幣（下同）900元以上1,800元以下罰鍰；逾期1 個月以
    上者並吊扣其牌照，至檢驗合格後發還，逾期6 個月以上者
    ，註銷其牌照；受處罰人不服舉發事實者，應於15日內，向
    處罰機關陳述意見；其不依通知所定期限前往指定處所聽候
    裁決，且未依規定期限繳納罰鍰結案或向處罰機關陳述意見
    者，處罰機關得逕行裁決之，道路交通管理處罰條例第17條
    第1項、第9條第1 項分別定有明文。另按受舉發違反道路交
    通管理事件之受處罰人，認為受舉發之違規行為應歸責他人
    者，應於舉發違反道路交通管理事件通知單應到案日期前，
    檢附相關證據及應歸責人相關證明文件，向處罰機關告知應
    歸責人，處罰機關應即另行通知應歸責人到案依法處理。逾
    期未依規定辦理者，仍依本條例各該違反條款規定處罰，道
    路交通管理處罰條例第85條第1項亦規定甚明。
三、經查，車牌號碼PI-8042 號自用小客車係登記為抗告人所有
    ，有車號查詢汽車車籍資料1 份在卷可憑（原審卷第14頁）
    ，而異議人所有之上開自用小客車依規定應於95年6 月28日
    前參加定期檢驗，抗告人因不依期限參加定期檢驗，逾期1
    個月以上，經交通部公路總局嘉義區監理所於95年8月16 日
    掣單舉發等情，亦有汽車車籍查詢資料、交通部公路總局嘉
    義區監理所嘉監檢字第702504282 號舉發違反道路交通管理
    事件通知單各1份在卷可稽（原審卷第8、11頁），足見抗告
    人業已知悉該車依規定應於95年6 月28日前參加定期檢驗之
    事實，乃抗告人仍不依規定將該車參加定期檢驗，迄今已逾
    6 個月以上，且抗告人復未於應到案日期前到案處理或檢附
    相關證據及應歸責人相關證明文件，向處罰機關交通部公路
    總局嘉義監理所陳述意見。原審因而認原處分機關依道路交
    通管理處罰條例第17條第1項之規定，裁罰抗告人罰鍰1,400
    元，並註銷牌照，並無不當，而依道路交通案件處理辦法第
    19條規定，裁定駁回抗告人之異議，本院經核並無違誤。抗
    告人猶執前詞，指摘原裁定不當，為無理由，應予駁回。
四、據上論結，應依道路交通案件處理辦法第26條，刑事訴訟法
    第412 條，裁定如主文。
中　　華　　民　　國　　96　　年　　5　　月　　 4 　　日
                  刑事第七庭    審判長法  官  莊飛宗
                                      法  官  黃憲文
                                      法  官  孫啟強
以上正本證明與原本無異。
不得再抗告。
中　　華　　民　　國　　96　　年　　5　　月　　 4 　　日
　　　　　　　　　　　　　　　　　　　書記官 黃富美
